# 管理费用、研发费用的列示

提问人：yjhly2011 时间：2022-11-26 10:59:45
大家好，《关于修订印发 2019 年度一般企业财务报表格式的通知》财会（财会〔 2019 〕 6 号）：利润表项目的“研发费用”项目，反映企业进行研究与开发过程中发生的费用化支出，以及计入管理费用的自行开发无形资产的摊销。该项目应根据“管理费用”科目下的“研究费用”明细科目的发生额，以及“管理费用”科目下的“无形资产摊销”明细科目的发生额分析填列。根据文件规定，费用化支出计入管理费用的二级科目“研究费用”中，且利润表中的这个项目取自它的上一个并列科目“管理费用”下的二级科目的数据，那么利润表中的管理费用包含这部分“研究费用”金额吗，即利润表中的管理费用和下面的研发费用有重叠的数据吗，比如管理费用整体金额为 1000 万，其中费用化支出的研究费用 100 万，自行开发无形资产的摊销 200 万，那么利润表的管理费用、研发费用的金额各是多少，谢谢

回答人：chenyiwei
由于这部分研发费用已在利润表中的“研发费用”项目中单列，故为了避免重复列示，利润表中的“管理费用”项目不再包含该部分费用。